【裁判字號】    89,訴,697
【裁判日期】    890429
【裁判案由】    毒品危害防制條例
【裁判全文】
臺灣高雄地方法院刑事判決                          八十九年度訴字第六九七號
    公  訴  人  臺灣高雄地方法院檢察署檢察官
    被      告  甲○○
右列被告因毒品危害條例案件，經檢察官提起公訴 (八十九年度毒偵字第三０六、一
七一五號)，本院判決如左：
    主  文
甲○○連續施用第一級毒品，處有期徒刑捌月，海洛因貳小包（合計淨重零．零壹公
克）沒收銷燬之，注射針筒壹支沒收；又連續施用第二級毒品，處有期徒刑伍月，安
非他命壹小包（驗後毛重壹．壹公克）及含安非他命殘渣之塑膠袋壹個均沒收銷燬之
，安非他命吸食器壹支、吸管壹支、勺子壹支均沒收。應執行有期徒刑壹年。海洛因
貳小包（合計淨重零．零壹公克）、安非他命壹小包（驗後毛重壹．壹公克）及含安
非他命殘渣之塑膠袋壹個均沒收銷燬之，安非他命吸食器壹支、吸管壹支、勺子壹支
及注射針筒壹支均沒收。
    事  實
一、甲○○曾因少年法虞犯，經法院裁處訓誡及假日生活輔導，又因違反麻醉藥品管
    理條例及竊盜罪，經法院分別裁處保護管束，並於民國八十一年間因違反麻醉藥
    品管理條例案件，經法院判處有期徒刑五月確定，於八十二年七月三十日執行完
    畢，素行不良，且不知悛悔，復於八十八年間因施用第一級毒品海洛因，經本院
    以八十八年度毒聲字第七三二一號裁定送觀察勒戒後，認無繼續施用毒品傾向，
    經台灣高雄地方法院檢察署（下稱高雄地檢署）檢察官於八十八年十月廿一日以
    八十八年度毒偵字第一六０一號不起訴處分確定。詎甲○○又基於概括之犯意，
    自八十九年一月間某日起至同年二月十七日止，連續在高雄縣仁武交流道附近等
    處，施用第一級毒品海洛因多次；另又基於概括犯意，自八十八年十二月三十一
    日起至八十九年月十七日十八時許回溯二十四小時內某時，連續在高雄縣大樹鄉
    ○○路三十七巷一號永安別館三樓三０七室等處，施用第二級毒品安非他命。嗣
    於八十九年一月三日十時三十分許，在上開永安別館三０七室為警查獲，並扣得
    其所有供（非專供）吸用安非他命所用之安非他命吸食器一支、吸管一支、及含
    安非他命殘渣塑膠袋一個。其後又於八十九年二月十七日十八時許，在高速公路
    仁武交流道下林路口前，為警查獲，並扣得其持有之海洛因二小包（合計淨重０
    ．０一公克，起訴書載為一小包）、安非他命一小包（驗前毛重一．一五公克，
    驗後毛重一．一公克），及其所有供預備施用海洛因所用之注射針筒一支、及供
    （非專供）施用安非他命所用之勺子一支。經本院以八十九年度毒聲字第九五九
    號裁定送觀察勒戒後，認有繼續施用毒品傾向，而經本院以八十八年度毒聲字第
    三０九一號裁定送強制戒治迄今
二、案經高雄市政府警察局苓雅分局及高雄縣警察局仁武分局移送台灣高雄地方法院
    檢察署檢察官偵查起訴
    理  由
一、訊據被告王智坦承於前開時地分別為警查獲，並扣押上開物品，且其於於八十九
    年二月十六日在高速公路仁武交流道附近曾施用海洛因一次等情，惟口否認其餘
    各次施用海洛因及施用安非他命犯行，辯稱：扣案之安非他命吸食器一支、吸管
    一支、及含安非他命殘渣塑膠袋一個非其所有，實係高同閱所有云云。
二、惟查，被告自八十九年一月間某日起至同年二月十七日止，連續在高雄縣仁武交
    流道附近等處施用海洛因多次之犯行，業據其於警訊時坦承其自八十九年二月一
    日起施用海洛因（見高市警苓分刑字第三二六五號警訊卷第二頁正面），又於偵
    查中坦承其於二月十七日在仁武交流道有施用一次海洛因等語（見八十九年度毒
    偵字第一七一五號偵查卷第九頁背面），並有扣案海洛因二小包（合計淨重０．
    ０一公克）及注射針筒一支可資佐證，又上開海洛因二小包經法務部調查局鑑定
    結果，其粉末含有洛因成分，合計淨重０．０一公克，有該局八十九年三月廿三
    日八九毒偵一七一五調鑑定報告書一紙附卷可稽，又被告於八十九年二月十八日
    送台灣高雄看守所附設勒戒所觀察勒戒時，其尿液經篩檢結果有鴉片陽性反應，
    亦有台灣高雄看所所附設勒戒處所受勒戒人尿液檢驗報告表在卷可按，足見被告
    辯稱其僅於八十九年二月十六日施用海洛因一次云云，要屬避究之詞，不足採信
    。次查，被告施用安非他命之犯行，已據其於警訊時供稱：伊自八十八年十二月
    三十日下午起至八十九年一月三日止，在大樹鄉○○路三七巷一號三樓三０七號
    房施用安非他命共三次等語綦詳（見仁警刑移字第００六號警訊卷第一頁背面）
    ，並有扣案之安非他命吸食器一支、吸管一支、及含安非他命殘渣塑膠袋一個、
    安非他命一小包（驗前毛重一．一五公克，驗後毛重一．一公克）及勺子一支扣
    案可證。雖被告辯稱上開安非他命吸食器一支、吸管一支及含安非他命殘渣塑膠
    袋一個係案外人高同閱所有。然高同閱於偵查中證稱：伊未曾至永安別館與被告
    共同施用過安非他命，上開吸食器、吸管、勺子非其所有等語明確（見八十九年
    度毒偵字第三０六號偵查卷第二十二頁），足見被告所辯與事實不符，無足採憑
    。上開含安非他命殘渣塑膠袋一個及安非他命一小包經送高雄醫學院附設中和紀
    念醫院檢驗結果，均有安非他命反應，有該院出具之編號Ｐ0000000、Ｐ
    0000000號檢驗報告書二紙在卷可按，又被告於於八十九年一月三日十時
    三十分許為警查獲後於警訊時採集之尿液，及八十九年二月十八日送台灣高雄看
    守所附設勒戒所觀察勒戒時，其尿液經篩檢結果，均呈現甲基安非他命反應，亦
    有高雄縣衛生局煙毒尿液檢驗成績書及高雄看所所附設勒戒處所受勒戒人尿液檢
    驗報告表在卷可憑。又甲基安非他命經口服投與後，約百分七十於二十四小時內
    自尿中排出，故通常採尿化驗是否呈陽性反應，應以投與後二十四小時內所採為
    宜，有行政院衛生署藥物食品檢驗局八十年三月十三日（八十）藥檢壹字第０四
    ０七一二號函可參，足見被告最後一次施用安非他命之時間應於八十七年二月十
    七日十八時為警查獲前二十四小時內某時，否則其尿液中豈會檢出甲基安非他命
    反應，是以被告辯稱其未施用安非他命云云，係畏罪卸責之詞，亦無足採。末查
    ，被告於八十八年間因施用第一級毒品海洛因，經本院以八十八年度毒聲字第七
    三二一號裁定送觀察勒戒後，認無繼續施用毒品傾向，經高雄地檢署檢察官於八
    十八年十月廿一日以八十八年度毒偵字第一六０一號不起訴處分確定乙節，有不
    起訴處書影本一份附卷可稽。再被告於上開不起訴處分確定後，五年內復施用安
    非他命及海洛因，犯毒品危害防制條例第十條第一項、第二項之罪，經檢察官聲
    請本院裁定將被告送觀察、勒戒處分後，因有繼續施用毒品傾向，並據檢察官聲
    請本院裁定令被告入戒治處所施以戒治一年迄今等情，亦有觀察勒戒聲請書、強
    制戒治聲請書各一件、觀察勒戒處分執行指揮書件、具有繼續施用毒品傾向函一
    件附卷可稽，及本院被告院內索引卡紀錄表、台灣高等法院被全國前按紀錄表、
    台灣高雄地方法院檢察署刑案資料查註紀錄表各一份在卷可考。從而，本件罪證
    明確，被告犯行均堪認定，應依法論科。
三、核被告所為，係犯毒品危害防制條例第十條第一項施用第一級毒品及同條例第十
    條第二項施用第二級毒品罪。被告非法施用第一級毒品海洛因及第二級毒品安非
    他命前後，非法持有海洛因及安非他命行為，本應以連續持有論罪科刑，惟其持
    有後進而施用，其持有之低度行為應各為施用之高度行為所吸收，不另論其持有
    第一級毒品及第二級毒品罪。再被告多次施用第一級毒品及第二級毒品犯行，時
    間緊接，手法相似，所犯分別係同一構成要件之罪，顯係基於概括犯意反覆為之
    ，應依連續犯規定，各以一罪論，並依法加重其刑。被告所犯上開二罪，犯意各
    別，罪名互異，應予分論併罰。爰審酌被告曾有如事實欄所示之犯罪紀錄，有本
    院被告院內索引卡紀錄表、台灣高等法院被全國前按紀錄表、台灣高雄地方法院
    檢察署刑案資料查註紀錄表各一份在卷可考，素行不良，且犯後不知悛悔，於本
    院審理時猶狡詞匿飾，態度欠佳等一切情狀，分別量處如主文所示之主刑，並定
    其應執行之刑，以資懲儆。扣案之海洛因二小包（合計淨重０．０一公克）係第
    一級毒品，安非他命一小包（驗後毛重一．一公克）係第二級毒品，又含安非他
    命殘渣之塑膠袋一個，因安非他命殘渣附著於塑膠袋剝離不易，應將之全部視同
 第二級毒品安非他命，不問屬於犯人與否，均應依毒品危害防制條例第十八條第
    一項前段宣告沒收並銷燬之。另扣案之安非他吸食器一支、吸管一支及勺子一支
    ，均屬被告所有供（非專供）吸用安非他命所用之物，注射針筒一支（尚未使用
    過）係被告所有預備供施用海洛因犯罪所用之物，均應依刑法第三十八條第一項
    第二款之規定宣告沒收之。
據上論斷，應依刑事訴訟法第二百九十九條第一項前段，毒品危害防制條例第十條第
一項、第二項、第十八條第一項前段，刑法第十一條、第五十六條、第五十一條第五
款、第三十八條第一項第二款，判決如主文。
本案經檢察官葉淑文到庭執行職務
中    華    民    國      八十九      年      四      月    二十九    日
                                      臺灣高雄地方法院刑事庭
                                法  官    郭錦茂
右正本證明與原本無異。
如不服本判決，應於判決送達後十日內，向本院提出上訴狀。
                                書記官    賴佳慧
中    華    民    國      八十九      年      五      月      二      日
附錄本判決論罪法條：
毒品危害防制條例第十條第一項、第二項：
  施用第一級毒品者，處六月以上五年以下有期徒刑。
  施用第一級毒品者，處三年以下有期徒刑。


司法院資訊處製作；財團法人民間司法改革基金會備份。
